臺灣雲林地方法院刑事判決　　　　　　　 94年度交易字第6號
公　訴　人　臺灣雲林地方法院檢察署檢察官
被　　　告　丁○○　男　69歲.
上列被告因過失傷害案件，經檢察官提起公訴（93年度偵字第38
92號），本院判決如下：
    主  文
丁○○從事業務之人，因業務上之過失傷害人，處拘役伍拾日，
如易科罰金，以佰元折算壹日。
    事  實
一、丁○○以平日養蜂為業，駕駛自小貨車載運蜜蜂為其附隨業
    務，原應注意於行車前，輪胎須詳細檢查確實有效，方得行
    駛，且當時無不能注意之情形。詎丁○○竟疏未注意，於民
    國93年4 月10日晚間，駕駛車牌號碼HE-9105 號自小貨車，
    ，載運蜂箱約60箱，自高雄出發，沿國道三號公路，由南向
    北方向行駛，於20時35分許，行經北上261 公里200 公尺處
    ，該自小貨車左前輪突然爆胎失控，車輛往右偏，撞及右側
    護欄，翻車後再往左滑向中間車道，適甲○○駕駛車牌號碼
    X3-0265 號自小客車，內載乙○○，同向行駛於中間車道後
    約9 至10車身之距離，見狀避煞不及，自後撞及丁○○所駕
    駛之自小貨車，致使甲○○受有右踝、右膝、左大腿及左膝
    多處挫傷，乙○○受有右耾骨粉碎性故折及脫臼等傷害。
二、案經乙○○、甲○○訴由臺灣雲林地方法院檢察署檢察官偵
    查起訴。
    理  由
一、訊據被告丁○○坦承於上揭時地，載運蜜蜂，駕駛自小貨車
    ，因車輛左前輪突然爆胎肇事，致乙○○、甲○○受傷等情
    不諱，惟否認有何業務過失傷害犯行，辯稱：車禍非伊過失
    ，係因車輛爆胎云云（見本院卷27頁）。惟查：
  (一)被告於上揭時地，駕駛自小貨車，因車輛左前輪爆胎失控肇
    事，致使甲○○受有右踝、右膝、左大腿及左膝多處挫傷，
    乙○○受有右耾骨粉碎性故折及脫臼等傷害之事實，業據被
    告坦承不諱（見本院卷13、27頁），核與被害人甲○○、乙○○指訴情節相符，並經內政部警政署國道公路警察局第八
    警察隊古坑分隊警員丙○○到庭證述：他的輪胎有爆胎‧‧
    ‧我們用目視的，發現他的輪胎有爆裂的痕跡等語明確（見
    本院卷28頁），復有診斷證明書2 紙及照片12張在卷可稽（
    見偵卷27至32頁，他卷5 、13頁）
  (二)按行車前應注意方向盤、煞車、輪胎、燈光、雨刮、喇叭、
    照後鏡及依規定應裝設之行車紀錄器等須詳細檢查確實有效
    ，道路交通安全規則第89條第1 項第款定有明文。本件被告
    駕駛車輛前，自應注意上開規定，且當時亦無不能注意之情
    事。詎被告疏未注意上揭規定，行車前未充分檢查，竟仍駕
    車行駛高速公路，致爆胎失控，自行擦撞護欄後翻覆，為肇
    致本件事故之原因，其行為顯有過失。而被害人甲○○、乙○○確因本件車禍受傷，已如前述，故被告之上開過失行為
    ，與被害人甲○○、乙○○受傷間，具有相當因果關係。本
    件事證明確，被告過失犯行堪以認定。
二、按刑法上所謂之業務，係指個人基於其社會地位繼續反覆所
    執行之事務，其主要部分之業務固不待論，即為完成主要業
    務所附隨之準備工作與輔助事務，亦應包括在內，且此項附
    隨之事務不問其與業務係直接或間接之關係，均屬於其所執
    行之業務範圍（最高法院71年台上字第1550號判例參照）。
    本件被告以平日養蜂為業，並駕駛自小貨車載運蜜蜂，已據
    被告供明在卷，並有肇事之自小貨車照片在卷可佐，故駕駛
    自小貨車係屬被告之附隨業務，乃為從事駕駛業務之人。核
    其所為係犯刑法第284 條第2 項之業務過失傷害罪。被告一
    過失行為，致乙○○、甲○○受傷，為同種想像競合犯，應
    依刑法第55條規定，從一重之業務過失傷害罪處斷。爰審酌
    被告行車前疏未檢查輪胎，於行車時爆胎失控，肇致被害人
    受有如上傷害，及犯後尚未與被害人達成和解，暨坦承部分
    犯行等一切情狀，量處如主文所示之刑，並諭知如易科罰金
    之折算標準。
據上論斷，應依刑事訴訟法第299 條第1 項前段，刑法第284 條
第2 項、第55條、第41條第1 項前段，罰金罰鍰提高標準條例第
1條 前段、第2 條，判決如主文。
本案經檢察官戊○○到庭執行職務。
中　　華　　民　　國　　94　　年　　5 　　月　　6 　　日
                  刑事第二庭    審判長法  官  林  輝  煌
                                      法  官  李  明  鴻
                                      法  官  柯  志  民
以上正本證明與原本無異
如不服本判決應於送達後10日內向本院提出上訴狀
                                      書記官　魏  輝  碩
中　　華　　民　　國　　94　　年　　5 　　月　　6 　　日
論罪之法條全文：
刑法第284條
因過失傷害人者，處六月以下有期徒刑、拘役或五百元以下罰金
，致重傷者，處一年以下有期徒刑、拘役或五百元以下罰金。
從事業務之人，因業務上之過失傷害人者，處一年以下有期徒刑
、拘役或一千元以下罰金，致重傷者，處三年以下有期徒刑、拘
役或二千元以下罰金。
